【裁判字號】    92,交聲,334
【裁判日期】    920324
【裁判案由】    違反道路交通管理處罰條例聲明異議
【裁判全文】
臺灣臺北地方法院交通事件裁定                    九十二年度交聲字第三三四號
    異  議  人
    即受處分人  甲○○
右列受處分人因違反道路交通管理處罰條例事件，對於臺北市交通事件裁決所中華民
國九十二年二月二十四日所為之處分（原處分案號：北市裁三字第駕裁二二–ＡＢ0
000000號），聲明異議，本院裁定如左：
    主      文
異議駁回。
    理      由
一、按交岔路口十公尺內不得臨時停車，道路交通安全規則第一百十一條第二款已有
    明定。又汽車駕駛人停車時，有在禁止臨時停車處所停車者，處新臺幣（下同）
    六百元以上一千二百元以下罰鍰，道路交通管理處罰條例第五十六條第一項第一
    款定有明文。而逕行舉發違反道路交通管理事件，經汽車所有人依通知單之應到
    案日期前到案，並告知違規駕駛人姓名、身分證統一編號及住址者，處罰機關即
    應另行通知違規駕駛人到案依法處理；逾應到案日期，處罰機關應依道路交通管
    理處罰條例第八十五條第三項「本條例關於車輛駕駛人之處罰，如應歸責於車輛
    所有人者，處罰車輛所有人」之規定處罰該汽車所有人，違反道路交通管理事件
    統一裁罰基準及處理細則第二十四條亦有明定。
二、本件受處分人即異議人甲○○所有之車牌號碼ＥＬ–四八一五號自用小客車，於
    民國九十一年十二月十六日下午四時十九分許，停放在臺北市○○○路○段一一
    ○巷（舉發通知單漏載該巷九弄，應予補正）交岔路口十公尺內禁止臨時停車處
    所停車，經臺北市政府警察局松山分局警員廖國良以當場拍照之方式採證，並以
    受處分人所有之汽車有違反道路交通管理處罰條例第五十六條第一項第一款規定
    之事實掣單舉發，經將舉發通知單送達於受處分人後，受處分人固於舉發通知單
    上所載應到案日期前向原處分機關提出申訴，惟並未向原處分機關告知該輛汽車
    於為警舉發當時之實際駕駛人確實姓名及年籍，經原處分機關函請舉發單位調查
    結果，仍認受處分人所有之汽車有前開違規事實，原處分機關乃依道路交通管理
    處罰條例第五十六條第一項第一款、第八十五條第三項、違反道路交通管理事件
    統一裁罰基準表之規定，於九十二年二月二十四日裁處受處分人罰鍰九百元。
三、受處分人於聲明異議意旨固坦承其所有之ＥＬ–四八一五號自用小客車有於前揭
    時間在臺北市○○○路○段一一○巷九弄之巷口停車之事實，惟辯稱：該處巷口
    對面兩處繪有紅線，伊所有之汽車停放之位置，迄今未有任何標線，故認舉發不
    實云云。然查，受處分人所有前開車牌號碼之汽車於前述時地停放之處所，係臺
    北市○○○路○段一一○巷九弄之巷口轉彎處一節，業經受處分人自承明確，並
    有原採證照片一幀附卷可稽，已可認定。且自卷附之該幀採證照片觀察，該汽車
    停放處所適於該巷口轉角處，顯有在交岔路口十公尺內停放車輛之事實，至為灼
    然。至於依道路交通安全規則第一百十一條第一項第二款規定：交岔路口十公尺
    內不得臨時停車，其所稱之交岔路口，凡係供人車通行之道路相交處均屬之，並
    無車道、巷弄之分，又此一規定乃異於同規則第一百十一條第一項第三款設置有
    禁止臨時停車標線（紅色實線）處所不得臨時停車之規定，故縱上開交岔路口十
    公尺內並未劃設紅色實線，亦與本件違規事實無涉。受處分人上開所辯，並不可
    採，本件事證明確，受處分人所有該車牌號碼汽車有在交岔路口十公尺內禁止臨
    時停車處所停車之違規事實洵堪認定。從而原處分機關依違反道路交通管理處罰
    條例第五十六條第一項第一款、第八十五條第三項、違反道路交通管理事件統一
    裁罰基準表之規定，裁處受處分人罰鍰九百元，核無不當。本件聲明異議為無理
    由，應予駁回。
據上論斷，應依道路交通案件處理辦法第十九條，裁定如主文。
中      華      民      國    九十二    年      三      月    二十四    日
                                臺灣臺北地方法院交通法庭
                                    法  官  張  江  澤
右正本證明與原本無異。
如不服本裁定，應於送達後五日內，向本院提出抗告狀。
                                    書記官  陳  泰  寧
中      華      民      國    九十二    年      三      月    二十六    日


司法院資訊處製作；財團法人民間司法改革基金會備份。
